【裁判字號】    97,交聲,86
【裁判日期】    970605
【裁判案由】    違反道路交通管理處罰條例聲明異議
【裁判全文】
臺灣苗栗地方法院交通事件裁定          97年度交聲字第86號
移送機關  交通部公路總局新竹區監里所苗栗監理站
異議人即
受處分人  甲○○
上列異議人即受處分人因違反道路交通管理處罰條例案件，對於
交通部公路總局新竹區監理所苗栗監理站民國97年4 月22日所為
之竹監苗字第裁54 -Z00000000 號處分，聲明異議，本院裁定如
下：
    主  文
異議駁回。
    理  由
一、原處分意旨略謂：本件異議人即受處分人甲○○於民國97年
    3 月2 日，駕駛引擎號碼為NB8C202718號拼裝車輛，行駛於
    國道1 號北上路段，而於同日17時47分許，在上開路段163
    公里處，為內政部警政署國道公路警察局第三警察隊員警舉
    發「拼裝（右駕）車輛不依原規定用途行駛公路」違規，嗣
    異議人於指定應到案日期內聲明不服，惟經函詢舉發機關，
    仍認異議人所有之自小客車原為右駕之未領用牌照車輛，該
    車輛未經檢驗、合法輸入，並變更原有設計後拼裝使用行駛
    於公路，且異議人所提出之進口報單，僅為車輛之車身號碼
    ，此外，異議人未能提出認何出廠證明，亦未依道路交通安
    全規則第17條規定取得安全審驗合格證明，並向監理機關申
    請正式牌照或臨時牌照，異議人之違規事實屬實，爰依道路
    交通管理處罰條例第12條第1 項第1 款、第2 項規定暨違反
    道路交通管理事件統一裁罰基準及處理細則第41條第4 項規
    定，裁處異議人新臺幣3,600 元，並沒入車輛。
二、異議人異議意旨略以：上開車輛為伊信用貸款取得，且為伊
    所珍藏，並已提出日本車籍塗銷登記證明書及全車完稅證明
    書，可知上開車輛實非非法拼裝車輛，伊因對於交通法規無
    所知悉致罹章法，盼能有自新機會，請求撤銷沒入車輛之處
    分云云。
三、經查：
  (一)按拼裝車輛，未經核准領用牌照行駛者，處汽車所有人新臺
    幣1,200 元以上，2,400 元以下罰鍰，車輛並沒入之，道路
    交通管理處罰條例第12條第1 項第2 款、第2 項定有明文。
    此之禁止規定旨趣，係著眼於使用上之不安全性，是凡基於
    使用安全性之考量，任何非由合格正式車廠所設計、製造出
    廠之車輛或在原廠車上任意改裝非屬原廠設計規範或容許代
    換之零件，因其整車結構並不曾或更動後未再經原廠之嚴謹
    檢測及調校，使用上具有潛在之危險性，均屬上開規定所謂
    之拼裝車。
  (二)又按「汽車所有人申請新領牌照登記應依下列規定繳驗車輛
    來歷憑證，經檢驗合格後發給牌照：…三、進口之車輛：…
    （三）公司、行號、法人團體或個人輸入自行使用之車輛，
    應繳驗海關進口與貨物稅完（免）稅證明書及出廠證明。…
    。國產及進口之車輛均應符合交通部規定之安全檢驗標準，
    並應經車輛型式安全檢測及審驗合格，取得安全審驗合格證
    明書，始得辦理登記、檢驗、領照。公路監理機關辦理車輛
    發照時，除應查驗前項車輛規格審查或審驗合格文件外，並
    應依相關規定登記檢驗合格後，始予發照。」道路交通安全
    規則第17條第1 項第3 款、第2 項定有明文。如無法提具前
    述等車輛來歷憑證，仍屬拼裝車輛，倘行駛道路應依道路交
    通管理處罰條例第12條第1 項第2 款規定罰鍰，及同條第2
    項規定沒入車輛，亦經（90）交通部交路字第035551號函釋
    闡釋甚詳。
  (三)本件異議人即受處分人甲○○駕駛上開車輛行駛於國道1號
    北上路段，而於該路段163公里處為員警所攔檢舉發等事實
    ，為異議人所不爭執，復有第Z00000000號舉發違反道路交
    通管理事件通知單在卷可稽，自堪認為真實。又上開車輛並
    未經主管機關之審驗及領照程序等情，亦為異議人所不爭執
    ，且有本院公務電話紀錄表1紙附卷足憑。
  (四)異議人雖辯稱上開車輛並非非法車輛，且提出進口報單影本
    、日本車籍註銷證明書（原文為：抹消登錄證明書）影本各
    1 紙為證。惟查，異議人所提出之進口報單內之貨物品項欄
    所示，均係舊小客車之車身項目，並非完整車輛之進口，有
    財政部高雄關稅局97年5 月16日高普外字第0971009197號函
    在卷可參，則上開車輛之車體如何形成，無從佐斷，然各型
    量產車於正式出廠上市○○○○○段，其機電、引擎、動力
    傳輸、車身結構等各部系統均經原廠縝密精心之設計，再以
    系統整合之方式，詳為計算、測試、調校各系統於組合整車
    中之調諧性及合適度，其目的除在使各部系統經組裝成車後
    ，均能發揮原先設計之最佳性能外，更在使各部系統之運轉
    功率及輸力負荷無倚輕倚重之失衡現象，以確保將來量產上
    市之車輛於使用之安全性，倘未經此一嚴謹程序所設計、檢
    測及製造之車輛，其安全性即有疑慮。又異議人所提出之上
    開證件僅能證明上開車輛於進口時已完納稅捐，及原車籍業
    經日本官方完成註銷手續，仍無何相關之出廠證明得認上開
    車輛於駕駛使用上之安全性無虞。另觀之員警舉發當時拍攝
    之現場照片，上開車輛為方向盤即駕駛座為右駕之車輛，與
    我國公路系統均係以左駕車輛為考量而設計之基礎，顯相迥
    異，則上開車輛行駛於公路將危及行車安全等情更屬灼然，
    異議人所提出之證明文件尚不足確保安全性無虞外，亦無何
    出廠證明可資佐憑，其車體內裝之右駕配裝，更不符我國之
    公路系統設計，是異議人上開所辯，已難憑採。
四、綜上所述，異議人確有駕駛拼裝車輛未領用牌照且未依規定
    取得安全審驗合格證明之違規行為，原處分機關據此援引首
    揭規定，裁處沒入該拼裝車輛，並無不當，本件異議為無理
    由，應予駁回。
五、據上論斷，應依道路交通案件處理辦法第19條，裁定如主文
    。
中    華    民    國    97    年    6     月    5     日
                  交通法庭  法  官  林卉聆
以上正本證明與原本無異。
如不服本裁定應於送達後5日內向本院提出抗告狀。
                            書記官  楊慧萍
中    華    民    國    97    年    6     月    6     日


司法院資訊處製作；財團法人民間司法改革基金會備份。
